【裁判字號】    95,訴,247
【裁判日期】    950511
【裁判案由】    給付加工款
【裁判全文】
臺灣桃園地方法院民事判決               95年度訴字第247號
原      告  普翔科技股份有限公司
法定代理人  乙○○
訴訟代理人  丙○○
被      告  春奕股份有限公司
法定代理人  甲○○
                        8樓
上列當事人間給付加工款事件，經本院於民國95年4 月27日言詞
辯論終結，判決如下：
    主  文
被告應給付原告新台幣壹佰陸拾參萬陸仟伍佰玖拾參元，及其中
新台幣壹佰參拾陸萬捌仟壹佰零捌元自民國九十五年一月二十八
日起，另新台幣貳拾陸萬捌仟肆佰捌拾伍元自民國九十五年二月
二十六日起，均至清償日止，按年利率百分之五計算之利息。
原告其餘之訴駁回。
訴訟費用由被告負擔。
本判決第一項於原告以新台幣伍拾肆萬陸仟元為被告供擔保後，
得假執行。
原告其餘假執行之聲請駁回。
    事  實
甲、原告方面：
壹、聲明：
一、被告應給付原告新台幣（下同）1,636,593 元，及自本件支
    付命令送達被告之翌日起至清償日止，按年利率百分之5 計
    算之利息。
二、願供擔保，請准宣告假執行。
貳、陳述：
    緣被告前與原告簽定電路板印刷加工契約（下稱系爭加工契
    約），由被告自民國94年8 月間起至同年11月間止，陸續下
    單委由原告從事電路板印刷加工，約定按月於每月25日結算
    加工款，並由被告簽發3 個月期支票付款。惟被告就上開期
    間之含稅加工款，分別為94年8 月份154,341 元、同年9 月
    份534,190 元、10月份679,577 元、11月份268,485 元，共
    計1,636,593 元（下稱系爭加工款），經結算並由原告分別
    開立4 紙統一發票請款後，均未獲被告付款，其所簽發用供
    支付系爭加工款之3 紙支票，經原告提示其中2 紙，亦遭退
    票，雖經原告催告，迄今均未獲被告付款；嗣被告雖曾委請
    律師於95年3 月10日召開債權協商會議，惟並未獲致結論，
    被告亦仍未清償系爭加工款如故。爰提起本件訴訟，依系爭
    加工契約之前揭約定，請求被告給付系爭加工款及自本件支
    付命令送達被告之翌日起至清償日止，按年利率百分之5 計
    算之利息。
參、證據：提出兩造公司之變更登記表、被告法定代理人戶籍謄
    本各1 件、原告公司之出貨單97張、客戶對帳單6 張、統一
    發票4 張、支票3 紙、退票理由單2 紙為證。
乙、被告方面：
    被告未於本件言詞辯論期日到庭辯論，亦未提出準備書狀為
    何聲明或舉證；惟據其前對本件支付命令之聲明異議狀所為
    陳述略以：原告本件請求金額尚有諸多爭議。
    理  由
壹、程序部分：
    被告經合法通知，未於言詞辯論期日到場，核無民事訴訟法
    第386 條各款所列之情形，爰依原告之聲請，由其一造辯論
    而為判決。
貳、實體部分：
一、原告主張兩造前曾簽定系爭電路板印刷加工契約，由被告自
    民國94年8 月間起至同年11月間止，陸續下單委由原告從事
    電路板印刷加工，約定按月於每月25日結算加工款，並由被
    告簽發3 個月期支票付款。惟被告就上開期間之含稅加工款
    ，分別為94年8 月份154,341 元、同年9 月份534,190 元、
    10月份679,577 元、11月份268,485 元，合計1,636,593 元
    ，均未付款，其所簽發用供支付系爭加工款之3 紙支票，經
    原告提示其中2 紙，亦遭退票，迄今仍未獲被告付款。爰提
    起本件訴訟，依系爭加工契約之前揭約定，請求被告給付系
    爭加工款1,636,593 元及自本件支付命令送達被告之翌日起
    至清償日止，按年利率百分之5 計算之利息等語。
二、被告則以原告本件請求之系爭加工款金額尚有爭議等語，資
    為抗辯。
三、按「當事人對於他造主張之事實，於言詞辯論時不爭執者，
    視同自認。但因他項陳述可認為爭執者，不在此限。」「當
    事人對於他造主張之事實，已於相當時期受合法之通知，而
    於言詞辯論期日不到場，亦未提出準備書狀爭執者，準用第
    1 項之規定。」民事訴訟法第280 條第1 項、第3 項前段定
    有明文。經查，原告主張之前揭事實，業據其提出與所述相
    符之原告公司出貨單97張、客戶對帳單6 張、統一發票4 張
    、支票3 紙、退票理由單2 紙為證。而原告本件支付命令聲
    請狀、上開全部證物資料及本件95年3 月22日準備程序筆錄
    繕本及言詞辯論期日通知書均已於相當時期前送達被告，此
    有送達證書3 紙分別附於本院支付命令卷（參本院支付命令
    卷第18頁）及本院卷（參本院卷第77頁、第88至89頁）可稽
    。被告雖於前開聲明異議狀陳稱系爭加工款尚有爭議，惟既
    未明確指出其所指爭議之內容，且經本院送達上開筆錄繕本
    及原告自行送達上開證物資料後，被告既未到庭辯論，亦未
    提出任何準備書狀為爭執，參照上引法文規定，應認被告對
    原告上開主張之事實已不爭執，從而原告上開主張自堪信為
    真實。
四、按「報酬，應於工作交付時給付之，無須交付者，應於工作
    完成時給付之。」民法第505 條第1 項定有明文。且按給付
    有確定期限者，債務人自期限屆滿時起，負遲延責任。遲延
    之債務，以支付金錢為標的者，債權人得請求依法定利率計
    算之遲延利息，但約定利率較高者，仍從其約定利率。應付
    利息之債務，其利率未經約定，亦無法律可據者，週年利率
    為百分之5 。同法第229 條第1 項、第233 條第1 項、第20
    3 條亦分別定有明文。經核兩造所訂定系爭加工契約之性質
    ，應屬民法第490 條規定之承攬契約，則原告於完成所承攬
    之印刷電路板加工工作後，自得依系爭加工契約之約定，本
    於民法第505 條承攬報酬給付請求權之法律關係，請求被告
    就上開期間所積欠之系爭加工款，應按月於每月25日與原告
    結算，並於結算後3 個月內付款，即應於94年11月25日給付
    同年8 月份加工款154,341 元，於同年12月25日給付同年9
    月份加工款534,190 元，於95年1 月25日給付94年10月份加
    工款679,5770元，於95年2 月25日給付94年11月份加工款26
    8,485 元。且依前引法文所示，應認系爭承攬報酬之債係以
    支付金錢為標的，並係有確定給付期限之債務，被告應自各
    該月份加工款約定給付日之翌日即各該月26日起負遲延責任
    ，則至本件支付命令於95年1 月27日送達被告之日（參本院
    支付命令卷第18頁）止，被告就上開94年8 月至同年10月份
    止，合計1,368,108 元加工款（計算式：154,341+534,190+
    679,57 7=1,368,108）均已陷於給付遲延，是原告就該部分
    加工款請求自本件支付命令送達被告之翌日即95年1 月28日
    起至清償日止，按年利率百分之5 計算之利息，自屬有據。
    另就上開94年11月份之加工款268,485 元，被告應自95年2
    月26日起始負給付遲延責任，是原告就該部分加工款268,48
    5 元請求自95年2 月26日起至清償日止，按年利率百分之5
    計算之利息，自屬有據，其逾該範圍之利息請求（即請求自
    本件支付命令送達被告之翌日即95年1 月28日起至95年2 月
    25日止之利息），則屬無據。
五、綜上所述，原告提起本件訴訟，依民法第505 條關於承攬報
    酬給付請求權之法律關係，請求被告給付系爭加工款1,636,
    593 元，及其中1,368,108 元自95年1 月28日起，另268,48
    5 元自95年2 月26日起，均至清償日止，按年利率百分之5
    計算之利息，為有理由，應予准許；其逾此範圍之請求為無
    理由，不應准許。
六、原告陳明願供擔保，請准宣告假執行，就其勝訴部分經核並
    無不合，爰酌定相當之擔保金額准許之。至於原告敗訴部分
    ，其假執行之聲請亦失其依據，爰併予駁回。
七、結論：本件原告之訴為一部有理由，一部無理由，依民事訴
    訟法第385 條第1 項前段、第79條、第390 條第2 項，判決
    如主文。
中    華    民    國    95    年    5     月    11    日
                  民事第一庭  審判長法  官  郭琇玲
                                    法  官  林望民
                                    法  官  陳勇松
以上正本係照原本作成。
如對本判決上訴，須於判決送達後20日內向本院提出上訴狀。
中    華    民    國    95    年    5     月    11    日
                                    書記官  蔡佳玲


司法院資訊處製作；財團法人民間司法改革基金會備份。
